臺灣臺中地方法院刑事判決　　　　　　　　　　　　　九十四年度易字第九六九號
　　公　訴　人　臺灣臺中地方法院檢察署檢察官
　　被　　　告　丁○○
右列被告因竊盜案件，經檢察官提起公訴（九十四年度偵字第五一一七號），被告於
準備程序中就被訴事實為有罪之陳述，經告知簡式審判程序之旨，並聽取公訴人、被
告之意見後，由本院合議庭裁定由受命法官獨任進行簡式審判程序，判決如左：
    主    文
丁○○竊盜，處有期徒刑參月；又連續踰越安全設備竊盜，累犯，處有期徒刑拾月。
應執行有期徒刑拾壹月。
    犯罪事實
一、丁○○前於民國九十年間因公共危險案件，經臺灣苗栗地方法院於九十年十月九
    日以九十年度苗交簡字第八三六號判決有期徒刑二月，如易科罰金，以三百元折
    算一日確定，於九十年十二月十三日易科罰金執行完畢。竟意圖為自己不法之所
    有之犯意，於九十年七、八月間某日，在臺中縣大安鄉○○○路十八號前，見庚○○所有之中型發電機一台、小型發電機一台、氧氣筒一組、鑽孔機一台放置在
    車內，遂徒手竊取得逞（此部分不構成累犯）。另基於意圖為自己不法所有之概
    括犯意，連續（一）於九十三年八月間某日，在臺中縣后里鄉○○村○○路四○○號，徒手破壞位於該處用鐵皮所圍成之廠房牆壁後，進入該廠房內竊取乙○○
    所有之堆高機一台；（二）於九十三年九月一日，在臺中縣大安鄉○○村○○○
    路塭寮橋下，徒手竊取丙○○所有放置車上之氬焊機及管線一組、電焊機二組、
    鏈仔猴五個、棉被二條、絞鏈四條、布繩二條、氧氣及乙炔各一支、氮氣筒二支
    ；（三）於九十四年二月二十五日，在臺中縣大甲鎮○○里○○路九三之十一號
    旁空地，徒手竊取甲○○所有之農耕機一部；（四）於九十四年三月七日，在苗
    栗縣苑裡鎮玉田里玉田四三號，先徒手破壞位於該處之工廠鐵窗後，而踰越窗戶
    該安全設備，進入該工廠內竊取戊○○所有之鼓柱三十九件、黑丕踏板四十九件
    、踏板三十四件、後踏板成品六件、四角鋁座二十九件、鋁條八十二件、鐵條十
    八件、施肥機一台；（五）於九十四年三月十四日，在臺中縣梧棲鎮○○街二四
    二巷五三號，先徒手撬開位於該處之倉庫大門後，進入該倉庫內竊取辛○○所有
    之發電機一台（前開侵入建築物部分均未提出告訴）；均得手後，丁○○將上開
    農耕機具放置在其臺中縣大安鄉○○○路三一號住處旁之車庫內及將其餘上開物
    品放置在其住處旁之工廠內。嗣經警於九十四年三月十五日晚上八時三十分，循
    線在臺中縣大安鄉○○○路三一號查獲（上開機具均分別發還予庚○○、乙○○
    、丙○○、甲○○、戊○○、辛○○）。
二、案經臺中縣警察局大甲分局報告臺灣臺中地方法院檢察署檢察官偵查起訴。
    理    由
一、右揭犯罪事實，業據被告丁○○於本院準備及簡式審判程序中坦承不諱，復經被
    害人庚○○、乙○○、丙○○、甲○○、戊○○、辛○○分別於警詢、偵查中證
    述遭竊情形綦詳（見九十四年度偵字第五一一七號卷第十八至三六、一○五、一
    ○六頁），且有贓物認領保管單七紙、苗栗縣警察局受理刑事案件報案三聯單、
    臺中縣警察局大甲分局九十四年三月十五日扣押筆錄暨扣押物品目錄表、現場照
    片（見前開卷第三七至七九頁），是認被告丁○○之自白與事證相合，堪予採信
    ，本件事證明確，被告犯行已可認定。
二、按窗戶既具有防閑之效用，依社會通常之觀念，係屬於維護安全之防盜設備，自
    屬「安全設備」無誤。查被告丁○○於九十年七、八月間某日竊得被害人庚○○
    所有之中型發電機一台、小型發電機一台、氧氣筒一組、鑽孔機一台及如犯罪事
    實欄一所示（一）（二）（三）（五），徒手竊得被害人乙○○、丙○○、甲○○、辛○○所有機具之犯行，均係犯刑法第三百二十條第一項之普通竊盜罪。另
    被告丁○○於如犯罪事實欄一所示（四）徒手破壞窗戶攀爬入內竊盜，私自毀越
    安全設備進入上開處所已破壞窗戶維護安全之防盜功能，則係犯刑法第三百二十
    一條第一項第二款之踰越安全設備竊盜罪。次第：
（一）被告丁○○於犯罪事實欄一所示（一）（二）（三）（五）先後四次竊盜、犯
      罪事實欄一所示（四）加重竊盜之犯行，時間緊接，其竊取他人財物之基本犯
      罪事實完全相同，為連續犯，應依刑法第五十六條之規定論以一罪，並依法加
      重其刑。
（二）按構成刑法第五十六條之連續犯必須出於基於概括之犯意，而所謂概括之犯意
      ，必須其多次犯罪行為自始均在一個預定犯罪計劃以內，出於主觀上始終同一
      犯意之進行，若途中另有新犯意發生，縱所犯為同一罪名，究非連續其初發的
      意思，即不能成立連續犯（最高法院七十年臺上字第六二九六號判例參照）。
      查本件被告丁○○於九十年七、八月間某日竊得被害人庚○○所有之中型發電
      機一台、小型發電機一台、氧氣筒一組、鑽孔機一台之事實，與前揭犯罪事實
      欄一所示（一）至（五）之於九十三年八月間某日起至九十四年三月十四日止
      歷次竊盜犯行，相距有三年之久，足徵被告丁○○於九十年七、八月間之一次
      竊盜犯行及嗣於九十三年八月間起至九十四年三月十四日止之五次竊盜犯行時
      間相隔甚遠且非自始即在一個預定犯罪計劃之內，顯非出於概括犯意為之，與
      連續犯之構成要件不合，非屬裁判上一罪，應分論併罰，公訴人認應以連續犯
      論以一罪，容有誤會，併此敘明。
（三）被告丁○○前於九十年間因公共危險案件，經臺灣苗栗地方法院於九十年十月
      九日以九十年度苗交簡字第八三六號判決有期徒刑二月確定，於九十年十二月
      十三日易科罰金執行完畢，有臺灣臺中地方法院檢察署刑案資料查註紀錄表及
      臺灣高等法院被告全國前案紀錄表各一件附卷可按，其於五年內再犯本件犯罪
      事實欄一之（一）至（五）之有期徒刑以上之罪，為累犯，應依法加重其刑，
      並遞加重之。
（四）爰審酌被告丁○○正值年富力壯之青年時期，不思勤奮工作，以賺取應得之報
      酬，竟以不勞而獲之手段行竊，其手段、情節、所竊取之財物價值不菲，幸扣
      得之物品均發還予被害人，並念及被告犯罪後坦承犯行，態度尚稱良好等一切
      情狀，分別量處如主文所示之刑，並定其應執行之刑。
（五）另被告丁○○於九十四年三月十五日為警查獲時，在被告位於臺中縣大安鄉○○○路三十一號旁工廠起出檜木、梢楠等木材共五十一支，業已交由案外人林
      玉雪保管，有保管條一紙在卷可參（見偵查卷第四四頁），依卷附證據所示，
      難認該木材係被告丁○○所有供犯罪所用、供犯罪預備抑因犯罪所得之物，爰
      不另為沒收之諭知，附此敘明。
據上論斷，應依刑事訴訟法第二百七十三條之一第一項、第二百九十九條第一項前段
，刑法第五十六條、第三百二十條第一項、第三百二十一條第一項第二款、第四十七
條、第五十一條第五款，判決如主文。
案經己○○檢察官到庭執行職務
中      華      民      國     九十四     年      五      月    二十    日
                                 臺灣臺中地方法院刑事第十二庭
                                         法  官  劉  兆  菊
右正本證明與原本無異。
如不服本判決，應於送達後十日內向本院提出上訴狀（須附繕本），上訴於臺灣高等
法院臺中分院。
                                         書記官
中      華      民      國      九十四      年    五    月     二十     日
附錄本件論罪科罰法條：
刑法第三百二十條第一項：
意圖為自己或第三人不法之所有，而竊取他人之動產者，為竊盜罪，處五年以下有期
徒刑、拘役或五百元以下罰金。
刑法第三百二十一條犯竊盜罪而有左列情形之一者，處六月以上、五年以下有期徒刑
：
一  於夜間侵入住宅或有人居住之建築物、船艦或隱匿其內而犯之者。
二  毀越門扇、牆垣或其他安全設備而犯之者。
三  攜帶兇器而犯之者。
四  結夥三人以上而犯之者。
五  乘火災、水災或其他災害之際而犯之者。
六  在車站或埠頭而犯之者。
前項之未遂犯罰之。
